【裁判字號】    97,重再,10
【裁判日期】    970530
【裁判案由】    損害賠償
【裁判全文】
臺灣高等法院民事判決                  97年度重再字第10號
再審原告    甲○○
                        樓之6.
再審被告    乙○○
                        樓
上列當事人間損害賠償事件，再審原告對於中華民國97年4月8日
本院96年度重上字第 324號確定判決提起再審之訴，本院不經言
詞辯論，判決如下：
    主  文
再審之訴駁回。
再審訴訟費用由再審原告負擔。
    事實及理由
一、按再審之訴顯無再審理由者，得不經言詞辯論，以判決駁回
    之，民事訴訟法第502條第2項定有明文。本院96年度重上字
    第324 號確定判決（以下簡稱確定判決）於97年4月8日宣判
    ，再審原告於97年5月2日提起本件再審之訴，未逾30日之不
    變期間，於法相符。
二、再審原告起訴主張：
    本件係依民事訴訟法第496條第1項第13款提起再審之訴。再
    審原告聲請將重要證物「瓷碗」送刑事鑑定，以還原事實，
    確定判決之承審法官未經斟酌並調查之。並聲明：(一)本院96
    年度重上字第 324號確定判決廢棄。(二)駁回再審被告之訴。
    （本院按：再審原告係第一審之原告，第一審判命再審被告
    給付再審原告新臺幣〈下同〉5 萬元本息，駁回再審原告其
    餘之請求，再審原告上訴請求再審被告再給付30萬元本息，
    經本院確定判決駁回。再審原告之真意應係請求再審被告再
    給付30萬元本息）。(三)再審及前程序第一、二審訴訟費用由
    再審被告負擔。
三、本件不經言詞辯論，故無再審被告之聲明及陳述。
四、按民事訴訟法第496條第1項第13款所謂當事人發見未經斟酌
    之證物或得使用該證物，係指在前訴訟程序不知有該證物，
    現始知之，或雖知有此而不能使用，現始得使用者而言（最
    高法院32年上字第1247號判例參照）。是當事人於前訴訟程
    序中已提出而未經斟酌之證物，並不包括在內，此與同法第
    497 條所定，就足影響於判決之重要證物，漏未斟酌者，僅
    限於不得上訴於第三審法院之事件，始得提起再審之訴對照
    觀之，亦甚為明顯（最高法院77年度台上字第 592號裁判參
    照）。本件確定判決於「四、本院之判斷(二)之2.」詳載「‧
    ‧‧故甲○○聲請鑑定上開照片中之瓷碗如何破裂，欲證明
    乙○○以瓷碗砸傷其頭部，即無必要」，足證證物「瓷碗」
    係再審原告於前訴訟程序中已提出而未經斟酌之證物，自非
    屬民事訴訟法第496條第1項第13款所謂當事人發見未經斟酌
    之證物或得使用該證物。從而，再審原告主張原確定判決，
    具民事訴訟法第496條第1項第13款之再審事由，於法不合，
    其執此提起本件再審之訴，顯無理由，爰不經言詞辯論，逕
    以判決駁回之。
五、據上論結，本件再審之訴為顯無理由，依民事訴訟法第 502
    條第2項、第78條，判決如主文。
中    華    民    國    97    年    5    月     30    日
                    民事第二庭
                        審判長法  官  吳謙仁
                              法  官  李瓊蔭
                              法  官  蘇瑞華
正本係照原本作成。
不得上訴。
中    華    民    國    97    年    6     月    2     日
                              書記官  賴以真


司法院資訊處製作；財團法人民間司法改革基金會備份。
